【裁判字號】    98,易,141
【裁判日期】    980527
【裁判案由】    恐嚇取財
【裁判全文】
臺灣花蓮地方法院刑事判決               98年度易字第141號
公  訴  人  臺灣花蓮地方法院檢察署檢察官
被      告  丙○○
                    （現於臺灣花蓮看守所羈押中）
上列被告因恐嚇取財案件，經檢察官提起公訴（98年度偵字第17
70號），被告於本院準備程序中就被訴之事實為有罪之陳述，經
合議庭裁定改行簡式審判程序，本院判決如下：
    主  文
丙○○意圖為自己不法之所有，以恐嚇使人將本人之物交付，未
遂，貳罪，均累犯，各處有期徒刑壹年肆月。應執行有期徒刑貳
年陸月。
    事  實
一、丙○○曾於民國89年間，因恐嚇取財未遂案件，經本院判處
    有期徒刑1年10月確定，於90年12月6日假釋出獄交付保護管
    束，於91年4 月16日保護管束期滿執行完畢，又於92年間因
    贓物案，經本院判處有期徒刑3月確定，嗣於93年4月27日易
    科罰金執行完畢。詎仍不知悔改，竟意圖為自己不法之所有
    ，分別基於恐嚇取財之犯意，於98年3 月下旬某日某時許，
    在其花蓮縣花蓮市復興新村55號之住處，以手寫恐嚇信件之
    方式，分別郵寄至花蓮縣花蓮市○○街86號「曾記糬股份
    有限公司」及花蓮縣新城鄉康樂村加灣1之2號「光隆企業股
    份有限公司」。其中郵寄至曾記糬股份有限公司之恐嚇信
    內容略以：「老闆：有人出價新臺幣（下同）120,000 元，
    要我抓兩大袋的蟑螂，一籠的老鼠，於夜黑風高濕冷的天氣
    ，放進你們工廠內，然後隔天再檢舉給衛生局，然後再來個
    熱海排骨的翻版，逼你們休業好幾個月，知名度也大大受損
    ，…，如果你肯出價比他的120,000高一點，5,000或10,000
    都沒關係，我都可以接受，…如果願意，請於27日晚上7 點
    整，將錢用報紙包起來，拿到明禮國小後面堤防有一座攔水
    壩，然後走下去走到出河口草堆裡，…對不起上」等語；郵
    寄至光隆企業股份有限公司之恐嚇信內容略以: 「曾董：發
    生在2O幾年前的往事（包括正全）您不想歷史重演吧! 明天
    下午6點（27號）提250,000元跟你們辦公室垃圾袋裝在一起
    ，準時拿到忠烈祠上面有間公共廁所旁之空屋，然後將錢丟
    進圍牆的角落裡，…不要報警否則我們寧可不要錢且馬上離
    開花蓮等風聲平息，再來花蓮親自拜訪或半路去劫車，那時
    的價錢，就不一樣了…老相識上」等語。曾記糬股份有限
    公司之職員彭摺薽（原名甲○○）及光隆企業股份有限公司
    之經理乙○○收到前開恐嚇信件後，均心生畏懼而報警處理
    。嗣警於98年4 月12日循線拘提丙○○到案，未得手任何財
    物而未遂。
二、案經花蓮縣警察局花蓮分局報告臺灣花蓮地方法院檢察署檢
    察官偵查起訴。
    理  由
一、按刑事訴訟法第273條之1第1 項規定，除被告所犯為死刑、
    無期徒刑、最輕本刑為 3年以上有期徒刑之罪、或高等法院
    管轄第一審案件者外，於審判期日前之程序進行中，被告先
    就被訴事實為有罪之陳述時，審判長得告知被告簡式審判程
    序之旨，並聽取當事人、代理人、辯護人及輔佐人之意見後
    ，裁定進行簡式審判程序。經查，本件被告丙○○被訴恐嚇
    取財一案，為前開不得進行簡式審判程序以外之案件，且被
    告於本院行準備程序時就被訴事實為有罪之陳述，經本院告
    知被告簡式審判程序之旨，並聽取被告之意見後，爰依前開
    刑事訴訟法第273條之1第1 項之規定，當庭裁定改依簡式審
    判程序並由受命法官獨任審判之，合先敘明。
二、訊據被告對於上開犯罪事實均坦承不諱，核與證人彭摺薽、
    乙○○於警詢及偵查中證述之情節相符，並有恐嚇信2 紙、
    內政部警政署刑事警察局98年4月8日刑紋字第0980046229號
    鑑驗書及98年4月21日刑鑑字第0980050924號鑑定書各1份附
    卷可參，被告自白與事實相符。本件事證明確，被告犯行足
    堪認定，應依法論科。
三、核被告所為，係犯刑法第346條第3項、第 1項之恐嚇取財未
    遂罪。被告所犯上開2 罪，犯意各別，行為互殊，應分論併
    罰。又被告上開犯行雖均已著手於恐嚇取財之犯行，惟均未
    發生取得財物之結果，均為未遂犯，均依刑法第25條第2 項
    之規定，按既遂犯之刑減輕之。被告前於92年間因贓物案件
    ，經本院判處有期徒刑3月確定，於93年4月27日易科罰金執
    行完畢等情，有臺灣高等法院被告前案紀錄表1 份在卷可稽
    ，其前受有易科罰金執行完畢，於5年內故意再犯本案2件有
    期徒刑以上之罪，均為累犯，均應依刑法第47條第1 項規定
    加重其刑，並均依同法第71條第1 項規定先加後減。爰審酌
    被告前有恐嚇取財之前科，以寄送恐嚇信件方式，造成被害
    人心生恐懼及社會大眾人心不安，惟其犯後坦承犯行，已見
    悔意等一切情狀，對被告所犯上開2 罪分別量處如主文所示
    之刑，並定其應執行刑，以示懲戒。公訴人雖就被告恐嚇取
    財未遂2罪具體求刑有期徒刑4年，惟本院認以量處如主文所
    示之刑為適當，公訴人之求刑，核屬過重。另扣案之恐嚇信
    2 封被告已寄出，非屬被告所有，爰不為沒收之諭知，附此
    敘明。
據上論斷，應依刑事訴訟法第273條之1第1項、第299條第1 項前
段，刑法第346條第3項、第1項、第25條第2項、第47條第1 項、
第51條第5款、，判決如主文。
本案經檢察官張立中到庭執行職務。
中    華    民    國    98    年    5     月    27    日
                  刑事第三庭    法  官  湯國杰
以上正本證明與原本無異。
如不服本判決應於收受送達後10日內向本院提出上訴書狀，並應
敘述具體理由。其未敘述上訴理由者，應於上訴期間屆滿後20日
內向本院補提理由書 (均須按他造當事人之人數附繕本)「 切勿
逕送上級法院」。告訴人或被害人如對於本判決不服者，應具備
理由請求檢察官上訴，其上訴期間之計算係以檢察官收受判決正
本之日期為準。
中    華    民    國    98    年    5     月    27    日
                                書記官
附錄本案論罪科刑法條
中華民國刑法第346條：
意圖為自己或第三人不法之所有，以恐嚇使人將本人或第三人之
物交付者，處6月以上5年以下有期徒刑，得併科1 千元以下罰金
。
以前項方法得財產上不法之利益，或使第三人得之者，亦同。
前二項之未遂犯罰之。


司法院資訊處製作；財團法人民間司法改革基金會備份。
